臺灣臺北地方法院交通事件裁定　　　　 96年度交聲字第994號
原處分機關　臺北市交通事件裁決所
異　議　人
即受處分人　甲○
上列受處分人因違反道路交通管理處罰條例案件，對於臺北市交
通事件裁決所於中華民國96年8月13日所為之處分（原處分案號
：北市裁三字第裁22-1AB618316號），聲明異議，本院裁定如下
：
    主  文
異議駁回。
    理  由
一、原處分意旨略以: 異議人即受處分人甲○於民96年5 月31日
    10時3分許，在臺北市○○○路○段17號前設有禁止停車標誌
    之處所，違規停放車牌號碼CYV─656號重型機車，經台北市
    政府停車管理處掣單舉發，裁罰後異議人於應到案日期前提
    出申訴，經原處分機關函請舉發單位調查結果，仍認受處分
    人有前開違規行為，乃依道路交通管理處罰條例第56條第 1
    項第4款、違反道路交通管理事件統一裁罰標準表之規定，
    裁處受處分人罰鍰新臺幣（下同）600元。
二、異議意旨略以：異議人於96年5 月31日將機車停於該處前，
    業確認該處畫有停車格，自不可能注意周邊是否有禁止停車
    標誌，故不應視為違規事件云云。
三、按汽車車駕駛人，在設有禁止停車標誌、標線之處所停車者
    ，處新臺幣600 元以上1200元以下罰鍰，道路交通管理處罰
    條例第56條第1項第4款亦定有明文。
四、異議人於96年5 月31日10時3分許，在臺北市○○○路○段17
    號前停放車牌號碼CYV─656號重型機車之事實，為異議人所
    不爭執，並有舉發照片可稽。又異議人當天停車之處所旁之
    柱子，及其左右二側之柱子、牆壁上，均已張貼多張禁止停
    車之標誌一節，亦經本院依職權函請臺北市停車管理處查明
    ，經該處於96年9月17日以北市停四字第09635067000號函覆
    本院，並提供現場拍照11張，及現場圖等為證，是異議人於
    上開時間，違規將車停放於設有禁止停車標誌之處所之違規
    事實，已至為明確。異議人雖執上詞置辯，但查，現場所張
    貼之禁止停車標誌，不論位置或數量，均可讓停車人輕易辨
    識，且駕駛人停車時，本應遵守交通規則之相關規定。因此
    ，駕駛人停車前當有自行確認該停車處所是否屬於依法得以
    停車之注意義務，自不容異議人以未看到作為免責之理由。
    是異議人上開所辯，亦無可採。從而，本件異議人違規停車
    之事實，事證明確，洵堪認定。
五、綜上，本件異議人確有在設有禁止停車標誌之處所停車之違
    規行為。從而，原處分機關依前揭道路交通管理處罰條例第
    56條第1項第4款、違反道路交通管理事件統一裁罰基準及處
    理細則及違反道路交通管理事件統一裁罰標準表之規定，裁
    處異議人罰鍰600元，核無違誤。本件異議人之異議為無理
    由，應予駁回。
據上論斷，應依道路交通案件處理辦法第19條，裁定如主文。
中　　華　　民　　國　　96　　年　　9 　　月　　27　　日
                  交通法庭    法　官　李桂英
上正本證明與原本無異。
如不服本裁定應於送達後5日內向本院提出抗告狀。
                   　　　　   書記官　嚴君珮
中　　華　　民　　國　　96　　年　　9 　　月　　28　　日
